【裁判字號】    94,易緝,41
【裁判日期】    950316
【裁判案由】    竊盜
【裁判全文】
臺灣屏東地方法院刑事判決              94年度易緝字第41號
公  訴  人  臺灣屏東地方法院檢察署檢察官
被      告  乙○○
                    （現於臺灣高雄第二監獄另案執行中）
上列被告因竊盜案件，經檢察官提起公訴（94年度偵字第1896
號），本院判決如下：
    主  文
乙○○結夥三人以上，攜帶兇器竊盜，累犯，處有期徒刑拾月。
扣案之柴刀壹把沒收。
    事  實  及  理  由
一、犯罪事實：
    乙○○與丙○○、甲○○（業經本院另行審結），共同基於
    意圖為自己不法所有之犯意聯絡，於民國93年12月5 日凌晨
    1 時許，由丙○○、甲○○先攜帶甲○○所有客觀上足以對
    人之生命、身體造成危害可供兇器使用之柴刀1 支，至屏東
    縣萬巒鄉新置村明發高分18右分8 至9 號電線桿處，由丙○○攀爬上電線桿，並以柴刀砍斷經營供給電能事業之臺灣電
    力股份有限公司（下稱臺電公司）所架設之供電設備電線之
    一端後，再由甲○○在下方接取，此時乙○○亦到達該處，
    並持客觀上足以對人之生命、身體造成危害可供兇器使用，
    不知何人所有之剪刀（未扣案）剪斷電線之另一端（長約90
    公尺），得手後，由乙○○騎乘機車搭載甲○○及載運電線
    離去，渠等並分工以小刀割除電線外皮取出銅線後，由甲○○於同日中午12時許將上述銅線變賣予屏東縣萬巒鄉○○鎮
    ○○路602 號冠橫資源回收場不知情之會計人員洪羽池，得
    款新臺幣3280元，所得款項均分花用殆盡。嗣於同日17時40
    分許，甲○○之友人潘志柏（由檢察官另行偵結）以其所竊
    得之車牌號碼WN-7839 號自用小客車搭載甲○○與甲○○之
    女友李慧君，由甲○○將上開剝除之電線外皮丟棄於屏東縣
    萬巒鄉永和巷2 號海鴻飯店停車場旁後，駕車行經永和巷2
    號巷口前，遭警盤查而查獲，並循線取出渠等丟棄之前開電
    線外皮（業據被害人領回），復自甲○○住處取出上開作案
    用之柴刀1 支。案經屏東縣警察局內埔分局報請臺灣屏東地
    方法院檢察官偵查起訴。
二、證據能力：
    按「被告以外之人於審判中有下列情形之一，其於檢察事務
    官、司法警察官或司法警察調查中所為之陳述，經證明具有
    可信之特別情況，且為證明犯罪事實之存否所必要者，得為
    證據：三、滯留國外或所在不明而無法傳喚或傳喚不到者。
    」、「被告以外之人於審判外之陳述，雖不符前4條之規定
    ，而經當事人於審判程序同意作為證據，法院審酌該言詞陳
    述或書面陳述作成時之情況，認為適當者，亦得為證據。當
    事人於法院調查證據時，知有第159 條第1項不得為證據之
    情形，而未於言詞辯論終結前聲明異議者，視為有前項之同
    意」，刑事訴訟法第159 條之3 第1 款、第159 條之5 分別
    定有明文，查本件證人即共犯甲○○經本院傳喚未到庭，再
    經警前往拘提未獲，其鄰居亦表示其行蹤不定，已很久未見
    其人，有屏東縣警察局內埔分局函附拘提報告書1 份為憑，
    足認證人甲○○確係所在不明而傳喚不到，而其於警詢中就
    本案所為證述較接近案發時點，記憶應較為清晰，憑信性甚
    高，且當時未直接面對被告，未受被告影響，心理壓力較小
    ，據實陳述之可能性亦高，況觀以其於警詢中之證述內容，
    與其於審理中供述之基本事實始終一致，亦與另一共犯丙○○供述內容大致相符，應認其於警詢之證述具有可信之特別
    情況，基於發見真實之需求，而為證明本案犯罪事實之存否
    所必要，依前揭規定，應認有證據能力；又證人丁○○、洪
    羽池於警詢時之證述，雖不符刑事訴訟法第159 之1 至之4
    之規定，惟公訴人及被告於本院準備程序及審理程序中就此
    部分之證據能力均表示沒有意見，且迄於言詞辯論終結前亦
    未聲明異議，本院審酌渠等陳述及證據資料作成時之情況，
    核無違法取證或其他瑕疵，認為以之作為證據為適當，上開
    證人於審判外之陳述及相關證據資料，自得做為證據。
三、訊據被告陳勝在固坦承其有「土豆」之綽號，且於93年12月
    5 日凌晨見甲○○、丙○○在上開地點竊取電線，及搭載甲○○並載運電線離去之事實，惟矢口否認有何竊盜犯行，辯
    稱：竊盜地點係在甲○○家到我家路上，我經過時他們把我
    叫住，我沒參與或動手，他們曾向我借錢，我有向他們討錢
    云云。惟查：
（一）前揭犯罪事實，業據證人即共犯甲○○於警詢時證稱：93
      年12月5日凌晨1 點多丙○○爬上電線桿後，用柴刀將電
      線砍斷，我再把電線捲起來，竊取時我另1 位綽號「土豆
      」的朋友騎車過來，要分1 杯羹，我們就割一割，由「土
      豆」騎機車載走，然後把電線載到丙○○家的檳榔園，1
      條分給丙○○自己剝，我和「土豆」把電線載到沒人住的
      空屋剝電線外皮，剝完因為丙○○沒有交通工具，所以我
      和「土豆」一起回丙○○的檳榔園把銅線載走等語綦詳；
      又證人即共犯丙○○證稱：我們在93年12月5 日凌晨1 時
      許，拿甲○○的柴刀爬上電桿，砍斷電線，我們收電線時
      ，綽號「土豆」的乙○○騎機車過來，乙○○有拿破壞剪
      ，乙○○到了才將垂下來的另一頭用自己帶來的剪刀剪下
      ，原先是乙○○與甲○○約好要到該地偷電線，因為乙○○晚到甲○○才來找伊，所以我跟甲○○先去，乙○○後
      來才到，是乙○○騎機車載甲○○和電線到我的工寮等語
      ，2 人就渠等竊盜過程及被告參與本件竊盜犯行之經過，
      互核大致相符，並經證人即被害人臺電公司內埔服務所電
      務承辦人員丁○○證述電線失竊情節、證人洪羽池證述向
      甲○○收購前開銅線等情明確，且有贓物認領保管單、冠
      橫資源回收場帳目明細表各1 紙附卷可證，及扣案柴刀1
      把足佐，堪認屬實。
（二）被告雖以前詞置辯，惟被告於本院準備程序時原辯稱：我
      根本沒有去，我知道他們有電線，但是我不知道他們偷的
      云云，嗣經證人丙○○於本院審理時作證後，被告始改稱
      ：甲○○打電話叫我去他家說要還我錢，我說沒空，我約
      2 點左右去他家他不在，我回去的路上差點被電線絆倒，
      甲○○與丙○○才叫住我等語，足見被告供詞反覆，所辯
      顯係推諉卸責之詞，不足採信；且被告亦供稱：我平常對
      甲○○不壞，我都有借他錢，我跟丙○○不熟等語；證人
      丙○○結證稱：（甲○○與被告是否為好友？）是的，他
      們沒有仇恨，我與被告也沒有仇恨等語明確，則被告與證
      人甲○○間既有相當情誼，被告與證人丙○○間亦無怨隙
      ，衡情證人甲○○、丙○○均應無故意設詞誣陷被告之理
      。
（三）證人丙○○於本院審理時雖改稱之前警詢所述不實，是甲○○叫我照他的供述說，當天是我與甲○○去的，被告不
      知道，被告應該不知道是電線，我看到有人騎機車來我就
      先走了，我沒有看到何人騎機車云云，惟被告業已自承於
      案發當時騎乘機車經過，被甲○○與丙○○叫住，並幫忙
      載運竊得之電線等情，與證人丙○○所述已有扞挌，且經
      公訴人再向證人丙○○確認是否之前在警詢中所述均不實
      在，其不但未正面回答問題，僅稱是甲○○叫我說的，他
      說照他的供述說等語，又稱實際上也是這樣子；復參以證
      人丙○○於本院審理時原證稱被告騎機車載甲○○及電線
      到伊工寮，然經被告詢以：當天我有去你的工寮嗎？證人
      丙○○隨即改稱：我不知道，應該是甲○○叫別人載他去
      的等語，可見證人丙○○於本院審理時之部分證述內容已
      受被告之影響而有所不實，其翻異前詞，無非係為迴護被
      告而已，自應以其前距案發時間較近、記憶清晰、與證人
      甲○○證述內容大致相符，而未經慮及利害關係之證述為
      可採，是證人丙○○嗣後翻異前詞，尚不足為被告有利之
      認定。
（四）綜上所述，被告所辯洵無足採。本件事證明確，被告犯行
      堪以認定。
四、按竊盜電線者，依刑法之規定從重處斷，電業法105 條定有
    明文。又刑法第321 條第1 項第3 款之攜帶兇器竊盜罪，係
    以行為人攜帶兇器竊盜為其加重條件，此所謂兇器，其種類
    並無限制，凡客觀上足對人之生命、身體、安全構成威脅，
    具有危險性之兇器均屬之，且祇須行竊時攜帶此種具有危險
    性之兇器為已足，並不以攜帶之初有行兇之意圖為必要（最
    高法院79年臺上字第5253號判例意旨參照），而被告與甲○○、丙○○持以行竊之柴刀、剪刀等物，若持之用以攻擊人
    體，顯足以造成傷害，是可認該等物品客觀上足以對人之生
    命、身體安全構成威脅，具有危險性，自屬兇器無訛。核被
    告乙○○所為，係犯刑法第321 條第1 項第3 款、第4 款之
    結夥3 人以上，攜帶兇器竊盜罪。又臺電公司所架設電線桿
    上之電線，應屬電業法所規定之供電設備，故被告竊取供電
    設備之行為，自應依電業法第105 條之規定，適用刑法第
    321 條第1 項第3 款之攜帶兇器竊盜罪（檢察官漏未論列電
    業法第105 條，應予補充）。被告乙○○與甲○○、丙○○
    就上開加重竊盜犯行，有犯意聯絡及行為分擔，應論以共同
    正犯。又被告前於90年間因竊盜案件，經本院以90年度潮簡
    字第94號判決判處有期徒刑8 月確定，又因違反毒品危害防
    制條例案件，經本院以90年度潮簡字287 號判決判處有期徒
    刑4 月確定，2 案接續執行，於92年4 月4 日因縮短刑期假
    釋出監，嗣於同年月11日保護管束期滿未經撤銷假釋，以執
    行完畢論，有臺灣高等法院被告前案紀錄表1 份在卷可按，
    其於5 年內再犯本件最重本刑為有期徒刑以上之罪，為累犯
    ，應依刑法第47條之規定加重其刑。爰酌被告之素行非佳，
    貪圖小利，造成他人財產損失，且犯後未見具體悔意之態度
    等一切情狀，量處如主文所示之刑。至扣案之柴刀1 把，為
    共犯甲○○所有用以行竊之物，業經證人丙○○供明在卷，
    應依刑法第38條第1 項第2 款之規定宣告沒收；又被告持以
    剪斷電線之剪刀1 把，未據扣案，且證人丙○○亦證稱不知
    是否係被告所有，此外並無其他證據足認係被告或其他共犯
    所有，爰不予宣告沒收。
據上論斷，應依刑事訴訟法第299 條第1 項前段，電業法第105
條，刑法第11條前段、第28條、第321 條第1 項第3 款、第4款
、第47條、第38條第1 項第2 款，判決如主文。
本案經檢察官葉容芳到庭執行職務。
中    華    民    國    95    年    3     月    16    日
                  刑事第五庭 審判長   法  官  石家禎
                                      法  官  楊文廣
                                      法  官  李宜娟
以上正本證明與原本無異。
如不服本判決應於收受本判決送達後10日內向本院提出上訴書狀
，其未敘述上訴理由者，並得於提起上訴後10日內向本院補提理
由書狀（均須按他造當事人之人數附繕本）「切勿逕送上級法院
」
中    華    民    國    95    年    3     月    17    日
                                      書記官  林香如
附錄本案論罪法條：
電業法第105條：
竊盜或損壞電桿、電線、變壓器或其他供電設備者，依刑法之規
定從重處斷。
刑法第321條第1項第3款、第4款
犯竊盜罪而有左列情形之一者，處6 月以上、5 年以下有期徒刑
：
三  攜帶兇器而犯之者。
四  結夥三人以上而犯之者。


司法院資訊處製作；財團法人民間司法改革基金會備份。
